el: Επίπεδο βελτίωσης: Μέτριο; Σημαντικό; Διακριτικό; Άλλο
zh-CN: 强化等级: 中等; 显著; 细微; 其他
hr-HR: Razina poboljšanja: Umjereno; Značajno; Suptilno; Ostalo
sv: Förbättringsnivå: Måttlig; Betydande; Diskret; Annat
de: Verstärkungsgrad: Moderat; Deutlich; Dezent; Sonstige
vi: Mức độ tăng kích thước: Vừa phải; Đáng kể; Tinh tế; Khác
nb: Forbedringsnivå: Moderat; Betydelig; Subtil; Annet
sl-SI: Raven izboljšave: Zmerna; Znatna; Rahla; Drugo
ja: 強化レベル: 中程度; 大幅; 控えめ; その他
tr: Geliştirme seviyesi: Orta düzey; Belirgin; Hafif; Diğer
fi: Kohotustaso: Kohtalainen; Merkittävä; Hienovarainen; Muu
zh-TW: 罩杯增量等級: 中度; 顯著; 輕微; 其他
en: Enhancement level: Moderate; Significant; Subtle; Other
nl: Verbeteringsniveau: Matig; Aanzienlijk; Subtiel; Overig
cs: Intenzita push-up efektu: Mírná; Výrazná; Decentní; Jiné
da: Forbedringsniveau: Moderat; Betydelig; Diskret; Andet
pt-BR: Nível de aprimoramento: Moderado; Significativo; Sutil; Outro
ro-RO: Nivel de îmbunătățire: Moderat; Semnificativ; Subtil; Altele
pt-PT: Nível de melhoria: Moderado; Significativo; Subtil; Outro
th: ระดับการเสริมประสิทธิภาพ: ปานกลาง; มาก; เล็กน้อย; อื่นๆ
hu: Erősítési szint: Mérsékelt; Jelentős; Finom; Egyéb
bg-BG: Ниво на увеличаване: Умерено; Значително; Фино; Друго
pl: Poziom ulepszenia: Umiarkowany; Znaczący; Subtelny; Inne
es: Nivel de mejora: Moderado; Significativo; Sutil; Otro
lt-LT: Padidinimo lygis: Vidutinis; Žymus; Subtilus; Kita
fr: Niveau d’augmentation: Modéré; Significatif; Subtil; Autre
ru: Уровень увеличения: Умеренный; Значительный; Едва заметный; Другое
ko: 강화 레벨: 보통; 상당함; 미묘함; 기타
sk-SK: Úroveň vylepšenia: Mierne; Výrazné; Decentné; Iné
it: Livello di accrescimento: Moderato; Significativo; Leggero; Altro